臺灣臺南地方法院刑事判決
110年度交易字第496號
公  訴  人  臺灣臺南地方檢察署檢察官
被      告  吳榮奢


上列被告因公共危險案件，經檢察官提起公訴（110年度營偵字
第730號），被告於本院訊問時就被訴事實為有罪之陳述，經本
院裁定改以簡式審判程序審理，判決如下：
    主  文
吳榮奢犯吐氣所含酒精濃度達每公升零點二五毫克以上而駕駛動
力交通工具罪，累犯，處有期徒刑柒月。
    事實及理由
一、本件犯罪事實及證據，除證據部分補充：「被告於本院審理
    時之自白」外，其餘犯罪事實及證據均引用附件檢察官起訴
    書之記載。
二、論罪科刑：
(一)被告吳榮奢所為，係犯刑法第185條之3第1項第1款駕駛動力
    交通工具而有吐氣所含酒精濃度達每公升0.25 毫克以上罪
    。又按依司法院釋字第775 號解釋解釋文及理由意旨，係指
    構成累犯者，不分情節，一律加重最低本刑，於不符合刑法
    第59條所定要件之情形下，致生行為人所受之刑罰超過其所
    應負擔罪責之個案，不符罪刑相當原則、比例原則。於此範
    圍內，在刑法第47條第1 項修正前，為避免發生上述罪刑不
    相當的情形，法院就該個案應裁量是否加重最低本刑。依此
    ，該解釋係指個案應量處最低法定刑、又無法適用刑法第59
    條規定減輕之情形，法院應依此解釋意旨裁量不予加重最低
    本刑，並非指前案為同性質之案件始有累犯加重之適用（最
    高法院109 年度台上字第518、296號判決意旨參照）。查被
    告前因不能安全駕駛案件，經本院分別以108年度交簡字第1
    139號、108年度交簡字第1549號簡易判決判處有期徒刑4月
    、3月確定，再經本院以108年度聲字第1469號裁定應執行有
    期徒刑6月確定；又因不能安全駕駛案件，經本院以108年度
    交易字第699號判決判處有期徒刑5月確定，上開案件接續執
    行，於109年8月12日縮短刑期執行完畢乙節，有臺灣高等法
    院被告前案紀錄表在卷可按，其於受有期徒刑之執行完畢後
    ，5 年以內再故意犯本案有期徒刑以上之罪，為累犯。被告
    前既因酒後駕車之公共危險案件，經法院判處有期徒刑確定
    並執行完畢，其理應產生警惕作用因此自我控管，不再觸犯
    有期徒刑以上之罪。然被告卻於有期徒刑執行完畢後5 年內
    ，故意再犯本件相同類型之公共危險罪，足見被告有其特別
    惡性，且前罪之徒刑毫無成效，其對於刑罰之反應力顯然薄
    弱，又本件並無適用刑法第59條規定減輕之餘地，亦無加重
    最低法定刑有罪刑不相當之情形，故認有必要依刑法第47條
    第1 項之規定加重其刑。
(二)爰審酌被告自105年起迄今已有5次涉犯不能安全駕駛罪之前
    科紀錄，猶見其不知悔改，且有關酒後禁止駕車之觀念，多
    年來早已透過政令宣導及各類媒體廣為宣傳使各界週知，被
    告對於酒後不能駕車之危險性，理應知之甚詳，竟枉顧法律
    禁止規範與公眾道路通行之安全，於服用酒類後其呼氣酒精
    濃度達每公升0.30毫克之情況下，猶貿然騎乘普通重型機車
    上路，罔顧公眾往來之交通安全，惟念及被告犯後已知坦承
    犯行，犯後態度尚可，自陳國小畢業之智識程度、擔任撿回
    收臨時工、獨居、領有中低收入戶補助之家庭經濟狀況等一
    切情狀，量處如主文所示之刑，以資儆懲。
據上論斷，應依刑事訴訟法第273 條之1 第1 項、第299 條第1
項前段、第310 條之2 、第454 條第2 項，刑法第47條第1 項，
第185 條之3 第1 項第1 款，判決如主文。
本案經檢察官張佳蓉提起公訴，檢察官蘇聖涵到庭執行職務。
中　　華　　民　　國　　110 　年　　9 　　月　　13　　日
                   刑事第八庭   法　官　鄭燕璘
以上正本證明與原本無異
如不服本判決應於收受本判後20日內向本院提出上訴書狀，並應
敘述具體理由。其未敘述上訴理由者，應於上訴期間屆滿後20日
內向本院補提理由書狀（均須按他造當事人之人數附繕本）「切
勿逕送上級法院」。
  　　　　　　　　　　　　　　　書記官　陳冠廷
中　　華　　民　　國　　110 　年　　9 　　月　　13　　日
附錄本案論罪科刑法條全文：
刑法第185條之3：
駕駛動力交通工具而有下列情形之一者，處 2 年以下有期徒刑
，得併科 20 萬元以下罰金：
一、吐氣所含酒精濃度達每公升零點二五毫克或血液中酒精濃度
    達百分之零點零五以上。
二、有前款以外之其他情事足認服用酒類或其他相類之物，致不
    能安全駕駛。
三、服用毒品、麻醉藥品或其他相類之物，致不能安全駕駛。
因而致人於死者，處 3 年以上 10 年以下有期徒刑；致重傷者
，處 1 年以上 7 年以下有期徒刑。
曾犯本條或陸海空軍刑法第 54 條之罪，經有罪判決確定或經緩
起訴處分確定，於五年內再犯第 1 項之罪因而致人於死者，處
無期徒刑或 5 年以上有期徒刑；致重傷者，處 3 年以上 10 年
以下有期徒刑。
附件:
臺灣臺南地方檢察署檢察官起訴書
                                    110年度營偵字第730號
　　被　　　告　吳榮奢　男　59歲（民國00年00月00日生）
　　　　　　　　　　　　住○○市○○區○○里○○00號
　　　　　　　　　　　  國民身分證統一編號：Z000000000號
上列被告因不能安全駕駛案件，業經偵查終結，認應提起公訴，
茲將犯罪事實及證據並所犯法條分敘如下：
　　　　犯罪事實
一、吳榮奢於民國108年間因公共危險案件，經臺灣臺南地方法
    院於108年11月25日以108年交易字第699號判決判處有期徒
    刑5月確定，於109年8月12日執行完畢。詎仍不知悔改，於1
    10年4月3日上午10時許至10時45分許，在臺南市將軍區玉山
    里田邊攤飲用保力達藥酒半瓶後，明知飲酒後吐氣所含酒精
    濃度達每公升0.25毫克以上者，不得駕駛動力交通工具，竟
    騎乘車牌號碼000-000號普通重型機車外出，行經臺南市○○
    區○○里○○000○00號前，因行車不穩且變換車道未使用方向燈
    為警攔查，並經警於同日上午11時1分對其進行酒測，測得
    其吐氣所含酒精濃度達每公升0.30毫克，始悉上情。
二、案經臺南市政府警察局學甲分局報告偵辦。
　　　　證據並所犯法條
一、上揭犯罪事實，業據被告吳榮奢於警詢及偵查中坦承不諱，
    並有酒精測定紀錄表、呼氣酒精測試器檢定合格證書、臺南
    市政府警察局舉發違反道路交通管理事件通知單各1張附卷
    可稽，足認被告自白與事實相符，其犯嫌應堪認定。
二、核被告所為，係犯刑法第185條之3第1項第1款之吐氣所含酒
    精濃度達每公升0.25毫克以上而駕駛動力交通工具罪嫌。被
    告曾受如犯罪事實欄所示有期徒刑之執行完畢，有本署刑案
    資料查註紀錄表在卷可憑，其於有期徒刑執行完畢後5年以
    內故意再犯本件有期徒刑以上之罪，為累犯，請依刑法第47
    條第1項之規定及大法官釋字第775號解釋之意旨，裁量是否
    加重其刑。
三、依刑事訴訟法第251條第1項提起公訴。　
　　此　致
臺灣臺南地方法院
中　　華　　民　　國　 110　　年　　4 　　月　　29　　日
                              檢察官  張  佳  蓉
本件證明與原本無異
中　　華　　民　　國　 110　　年　　5 　　月　　6 　　日
                              書記官  李  智  聖 
附錄本案所犯法條：
刑法第185條之3第1項第1款
駕駛動力交通工具而有下列情形之一者，處二年以下有期徒刑，
得併科二十萬元以下罰金：
一、吐氣所含酒精濃度達每公升零點二五毫克或血液中酒精濃度
    達百分之零點零五以上。